臺灣高雄地方法院刑事判決　　　　　100年度審交易字第446號
公　訴　人　臺灣高雄地方法院檢察署檢察官
被　　　告　馮詠鈴
上列被告因過失傷害案件，經檢察官提起公訴（100年度調偵字
第205號），本院判決如下：
    主  文
本件公訴不受理。
    理  由
一、公訴意旨如起訴書所載（如附件）。
二、按告訴乃論之罪，告訴人於第一審辯論終結前，得撤回其告
    訴；又告訴經撤回者，法院應諭知不受理之判決，刑事訴訟
    法第238條第1項，及第303條第3 款定有明文。
三、本件被告因過失傷害案件，經檢察官提起公訴，認被告係犯
    刑法第284 條第1 項前段之過失傷害罪，依同法第287 條前
    段之規定須告訴乃論。茲因被告業與告訴人達成和解，告訴
    人業已具狀聲請撤回本件告訴，有本院刑事案件移付調解簡
    要紀錄、調解筆錄、告訴人撤回告訴狀各1 份在卷可參，揆
    諸前開說明，爰不經言詞辯論，逕為諭知不受理之判決。
據上論斷，應依刑事訴訟法第303條第3 款、第307條，判決如主
文。
中    華    民    國   100    年    7     月    6     日
                  刑事第十庭  審判長  法  官  廖建瑜
                                      法  官  王靖茹
                                      法  官  張  震
如不服本判決應於收受判決後10日內向本院提出上訴書狀，並應
敘述具體理由。其未敘述上訴理由者，應於上訴期間屆滿後20日
內向本院補提理由書(均須按他造當事人之人數附繕本)「切勿逕
送上級法院」。
中    華    民    國   100    年    7     月    6     日
                                      書記官  邱家銘
附件：
臺灣高雄地方法院檢察署檢察官起訴書
                                    100年度調偵字第205號
    被      告  馮詠鈴  女  24歲（民國○○年○月○○日生）
                        住臺中市○里區○○○街72號4樓
                        居高雄市○○區○○路290號之4九樓
                        國民身分證統一編號：Ｚ000000000號
上列被告因過失傷害案件，業經偵查終結，認應提起公訴，茲將
犯罪事實及證據並所犯法條分敘如下：
        犯罪事實
一、馮詠鈴於民國99年5月29日上午8時15分許，駕駛車牌號碼
    2407-TZ號自用小客車（下稱A車），沿高雄市○○區○○街
    由南往北方向行駛，途經該街與東海街之交岔路口時，本應
    注意汽車行駛至無號誌之交岔路口，應減速慢行，作隨時停
    車之準備，而依當時天候晴、日間自然光線、道路無缺陷及
    障礙物，視距良好，並無不能注意之情形，竟疏未注意即貿
    然前行，適有聶譚金葉騎乘車牌號碼WBK-402號普通重型機
    車（下稱B車），沿東海街由東往西方向駛至上開交岔路口
    欲左轉達仁街，亦疏未注意轉彎車應讓直行車先行，即貿然
    左轉，兩車因而發生碰撞，致聶譚金葉受有右膝內側韌帶損
    壞、右髖挫傷、右肩挫傷之傷害。馮詠鈴於肇事後，於未被
    有偵查犯罪職權之機關或公務員發覺前，即主動向據報前往
    處理之警員自首前揭犯行，並表示願意接受裁判。
二、案經聶譚金葉訴由高雄市政府警察局新興分局移送偵辦。
        證據並所犯法條
一、證據清單暨待證事實
 ┌──┬─────────────┬──────────────┐
 │編號│       證據名稱           │        待證事實            │
 ├──┼─────────────┼──────────────┤
 │ 1  │被告馮詠鈴於偵查中之供述  │坦承於上開時、地駕駛A車與B車│
 │    │                          │肇事乙節不諱，惟矢口否認有何│
 │    │                          │前揭犯行，辯稱：伊並無過失云│
 │    │                          │云。                        │
 ├──┼─────────────┼──────────────┤
 │ 2  │證人即告訴人聶譚金葉於偵查│全部犯罪事實。              │
 │    │中之具結證述              │                            │
 ├──┼─────────────┼──────────────┤
 │ 3  │道路交通事故調查現場圖、道│被告駕駛A車與告訴人騎乘之B車│
 │    │路交通事故調查報告表(一)(二)各│肇事，而依當時天候、視線、路│
 │    │1份、交通事故談話紀錄表2紙│況，被告並無不能注意之事實。│
 │    │、車輛及現場照片13幀      │                            │
 ├──┼─────────────┼──────────────┤
 │ 4  │國軍高雄總醫院診斷證明書1 │告訴人受有如犯罪事實欄所載傷│
 │    │份                        │勢之事實。                  │
 ├──┼─────────────┼──────────────┤
 │ 5  │高雄市政府交通局車輛行車事│被告行經無號誌之交岔路口未減│
 │    │故鑑定委員會100年4月11日高│速慢行，為肇事原因之事實。  │
 │    │市車鑑字第1000001934號函附│                            │
 │    │之鑑定意見書1紙           │                            │
 ├──┼─────────────┼──────────────┤
 │ 6  │高雄市○○○○○道路交通事│被告於員警到場處理時，當場承│
 │    │故肇事人自首情形紀錄表1紙 │認為肇事人之事實。          │
 └──┴─────────────┴──────────────┘
二、核被告所為，係犯刑法第284條第1項前段之過失傷害罪嫌。
    又被告肇事後，於未被有偵查犯罪職權之機關或公務員發覺
    前，即主動向據報前往處理之警員自首其犯行，並表示願意
    接受裁判，有卷附自首情形紀錄表1紙足憑，請依刑法第62
    條前段規定減輕其刑。
三、依刑事訴訟法第251條第1項提起公訴。
    此    致
臺灣高雄地方法院
中    華    民    國   100    年    4     月    25    日
                                 檢察官  粟威穆
上正本證明與原本無異
中    華    民    國   100    年    5     月    3     日
                                 書記官